臺灣士林地方法院刑事判決　　　　　　　　　　　　　九十年度交簡上字第六六號
　　上　訴　人
　　即　被　告　丙○○
右列上訴人因業務過失傷害案件，不服本院中華民國九十年九月二十八日九十年度交
簡字第一二○九號第一審判決（聲請簡易判決處刑案號：九十年度偵字第一四五五號
），提起上訴，本院管轄之第二審合議庭判決如左：
    主  文
上訴駁回。
    事  實
一、丙○○係新臺北有線電視股份有限公司（下簡稱新臺北公司）之工程人員，負責
    駕駛新臺北公司工程車載運器材到客戶府中安裝有線電視，為以駕駛為附隨業務
    之人，於民國八十九年十二月二十日下午一時許，駕駛車牌號碼ＤＵ—四七五○
    號自小貨車（即新臺北公司工程車），沿臺北市○○區○○路由西往東方向行駛
    ，途經該路三七巷二號前時，其應注意車前狀況，並隨時採取必要之安全措施，
    以避免危險之發生，依當時情形雖係雨天，但日間自然光線、路面柏油、濕潤但
    無缺陷、路旁有停車但視距良好等一切狀況，並無不能注意之情事，竟疏未注意
    ，適行人乙○○（八十二年一月二十八日生）亦未在行人穿越道通行由南向北自
    車陣中走出，丙○○避煞不及致撞及乙○○，乙○○因此受有尾椎裂傷、頭部外
    傷（臉部多處擦、挫傷、裂傷）之傷害。丙○○於肇事後，在未被有偵查犯罪職
    權之公務員發覺前，主動向據報前往處理車禍之臺北市政府警察局內湖分局交通
    分隊員警坦承為肇事人，而自首犯罪並接受裁判。
二、案經乙○○之法定代理人甲○○訴由臺北市政府警察局內湖分局報請臺灣士林地
    方法院檢察署檢察官偵查聲請簡易判決處刑。
    理  由
一、訊據上訴人即被告丙○○固承認對於本件車禍發生伊有過失之情事，惟辯以：車
    禍發生原因，並非單方面錯誤造成，當時有一部廂型車違規橫停，且被害人乙○
    ○違規直接穿越馬路，與有過失，伊過失程度沒有那麼重云云。經查：
  (一)右揭犯罪事實，業據被告於警訊、偵審中供承不諱，核與告訴人即被害人乙○○
    之法定代理人甲○○指訴情節相符，並經證人林明忠、陳天同於警訊、偵查中證
    述屬實，且有臺北市政府警察局交通警察大隊交通事故研判表、道路交通事故調
    查報告表各一份、交通事故談話紀錄表兩份、補充資料表一份及現場照片六張在
    卷可資佐證。而被害人乙○○卻因本件車禍受有尾椎裂傷、頭部外傷（臉部多處
    擦、挫傷、裂傷）等傷害，亦有財團法人國泰綜合醫院內湖分院八十九年十二月
    二十日出具之北市衛醫字第一一○一一○○一七號二紙附卷可稽。
  (二)按車輛行駛時，駕駛人應注意車前狀況，並採取必要之安全措施，道路交通安全
    規則第九十四條第三項定有明文。被告既持有合格之普通小型車駕駛執照，已經
    載明於卷附道路交通事故調查報告表，自應注意及此。再依卷附前揭道路交通事
    故調查報告表所載，於事故當時，雖係雨天，但日間自然光線、路面柏油、濕潤
    但無缺陷、路上有停車但視距良好等一切情狀，衡情亦無不能注意之情事，竟疏
    未注意車前狀況，以隨時採取煞停或閃避等必要之安全措施，致肇本件車禍，揆
    諸前開規定，被告應負過失責任甚明，且被告過失行為與被害人前述傷害間，顯
    有相當因果關係。
  (三)末查被害人乙○○本應注意行人應依規定行走人行穿越道，竟違規穿越馬路，以
    致肇事，已如前述，對於結果之發生亦與有過失，惟行為人之過失，與被害人自
    己之過失，併合而為危害發生之原因時，仍不能阻卻行為人過失之責任，被告雖
    辯以被害人與有過失，仍不能因此即解免其過失之責任甚明。
  (四)綜上所陳，本件事證明確，被告所辯，顯係卸責之詞，尚無可採，其犯行洵堪認
    定，應依法論科。
二、按刑法上所謂業務，係指個人基於社會地位繼續反覆所執行之事務，其主要部分
    之業務，固不待論，即為完成主要業務所附隨之準備工作與輔助事務亦應包括在
    內，上訴人即被告丙○○平日駕駛新臺北公司之小貨車來往於客戶處，從事維修
    及裝機業務，係以駕駛為其附隨義務，業據其自承屬實，其於駕車執行業務途中
    ，因疏於注意，肇事致人受傷，核其所為，係犯刑法第二百八十四條第二項前段
    之業務過失傷害罪。又被告於肇事後，在未被有偵查犯罪職權之公務員發覺前，
    主動向前往處理車禍之臺北市政府警察局交通警察大隊內湖分隊警員自首坦承肇
    事，此有臺北市政府警察局交通警察大隊八十九年十二月二十日填製之報案自首
    調查表一份在卷可稽，應依刑法第六十二條前段減輕其刑。查被告犯罪後，刑法
    第四十一條業於九十年一月四日經立法院修正通過為：「犯最重本刑為五年以下
    有期徒刑以下之刑之罪，而受六個月以下有期徒刑或拘役之宣告，因身體、教育
    、職業或家庭之關係或其他正當事由，執行顯有困難者，得以一元以上三元以下
    折算一日，易科罰金。但確因不執行所宣告之刑，難收矯正之效，或難以維持法
    秩序者，不在此限。併合處罰之數罪，均有前項情形，其應執行之刑逾六月者，
    亦同。」，並於同年一月十日經總統公布，於同年一月十二日生效，比較新舊法
    之結果，上開法律修正對上訴人不生影響，依刑法第二條第一項前段規定，應適
    用裁判時法律即修正後之刑法第四十一條第一項前段諭知易科罰金之折算標準。
    原審依刑事訴訟法第四百四十九條第一項前段、第三項、第四百五十四條第二項
    、刑法第二條第一項前段、第六十二條前段、第四十一條第一項前段，罰金罰鍰
    提高標準條例第一條前段、第二條，並斟酌被害人與有過失之情節，量處上訴人
    有期徒刑二月，並諭知易科罰金之折算標準，認事用法均無不合，量刑亦屬妥適
    ，應予維持。上訴意旨指摘原判決不當，求為撤銷改判，為無理由，應予駁回。
據上論斷，應依刑事訴訟法第四百五十五條之一第一項、第三項、第三百六十八條，
判決如主文。
本案經檢察官呂文忠到庭執行職務
中　　　華　　　民　　　國　　九十一　　年　　　十　　　月　　 十五 　　日
                                  臺灣士林地方法院刑事第二庭
                                      審判長法  官  杜  惠  錦
                                            法  官  陳  章  榮
                                            法  官  李  昆  霖
右正本證明與原本無異。
本件不得上訴。
                                            書記官  李  佩  真
中      華      民      國    九十一    年      十      月    二十二    日
